臺灣臺北地方法院刑事判決　　　　　　　 96年度訴字第491號
　　公　訴　人　臺灣臺北地方法院檢察署檢察官
　　被　　　告　甲　○
上列被告因偽造文書案件，經檢察官提起公訴（九十五年度偵續
三字第五號），本院判決如下：
    主  文
甲○行使偽造私文書，足以生損害於公眾及他人，處有期徒刑肆
月，如易科罰金，以銀元參佰元即新臺幣玖佰元折算壹日，減為
有期徒刑貳月，如易科罰金，以銀元參佰元即新臺幣玖佰元折算
壹日。
    事  實
一、甲○於民國八十九年七月間，受乙○○委任對丙○○催討新
    臺幣（下同）五十萬元債務，於八十九年七月二十四日取得
    臺灣桃園地方法院八十九年度促字第二四八七九號支付命令
    後，以該支付命令暨確定證明書為執行名義，向臺灣桃園地
    方法院民事執行處聲請對丙○○之財產強制執行，經該院以
    九十年度執字第一二八二二號執行案件受理，後因未能受償
    ，於取得債權憑證後終結執行程序；嗣於九十年十月九日以
    該臺灣桃園地方法院債權憑證為執行名義，向本院民事執行
    處聲請對丙○○之財產強制執行，經本院以九十年度執字第
    二一八七○號執行案件受理，於九十年十一月十四日、九十
    一年一月九日將債務人丙○○所有，坐落於臺北市○○○路
    ○段二九五巷九號四樓及頂樓增建之房屋及基地持分執行查
    封，嗣於九十一年三月二十五日經本院民事執行處囑託之財
    團法人工業技術鑑測中心完成鑑價報告等候拍賣。又甲○與
    乙○○間因對於委任報酬之意見不合，於九十一年三月起關
    係漸不睦，乙○○於同年三月十一日另行委任傅鉅垣處理前
    述本院執行案件，並於同年三月二十二日以存證信函通知甲
    ○解除委任，要求應於一星期內返還印章及相關文件，經甲
    ○於同日收受，詎甲○因不滿乙○○解除委任，竟基於行使
    偽造私文書之犯意，未經乙○○之同意，於收受前開存證信
    函後至同年四月十八日間之某不詳時日，以乙○○先前所交
    付保管之印章盜蓋印文而偽造成乙○○於同年三月二十日向
    本院撤回強制執行之「民事撤回強制執行聲請狀」私文書，
    於同年四月十八日持向本院民事執行處遞狀行使，足以生損
    害於乙○○及法院對於強制執行案件管理之正確性，致本院
    民事執行處因而終結強制執行程序。嗣乙○○經本院民事執
    行處通知執行程序終結及退還原繳債權憑證正本，而查悉上
    情，再向本院民事執行處聲請對丙○○之財產強制執行，經
    本院以九十一年度執字第一四六○三號執行案件受理。
二、案經乙○○訴由臺灣臺北地方法院檢察署檢察官偵查起訴。
    理  由
一、訊據被告甲○矢口否認有何行使偽造私文書犯行，辯稱：(1)
    被告曾與告訴人乙○○於九十一年二月八日至丙○○辦公室
    催討欠款五十萬元，當天丙○○叫人去領錢還給告訴人，告
    訴人收到錢後就把借據正本還給丙○○，還說第二天要把丙
    ○○抵押的股票還給丙○○，並叫被告撤銷查封，但歸途中
    告訴人言其越想越不甘心，本可要到一百四十萬元，如今只
    拿到五十萬元，且要返還股票，遂囑託被告不要撤回執行，
    九十一年三月十九日，告訴人忽又致電被告，囑託被告撤回
    執行，被告遂於九十一年三月十九日具狀，因隔天要提出執
    行法院，故具狀日期填寫為九十一年三月二十日，且蓋好印
    章，惟尚未提出，告訴人又於九十一年三月二十日來電，言
    其要再想一想，並囑託被告暫勿撤回執行，九十一年三月二
    十二日，被告接獲告訴人之存證信函解除委任，並要求返還
    印章及相關文件，被告隔幾天就將印章及相關文件影本返還
    告訴人，惟忘記返還已寫好的撤回聲請狀，九十一年四月十
    七日，告訴人又致電被告，再委任被告撤回執行，被告乃直
    接將先前已寫好的撤回聲請狀寄出。是被告係於委任期間內
    之九十一年三月十九日接獲告訴人之電話囑託撤回執行，方
    始制作聲請狀，自非無制作之權；(2)本件告訴人乙○○對丙
    ○○本金五十萬元之消費借貸債權業經丙○○清償而不存在
    ，執行名義成立後有消滅或妨礙告訴人請求之事由發生，丙
    ○○本得依法聲明異議或提起債務人異議之訴，而丙○○亦
    已於九十一年九月十日對告訴人提起債務人異議之訴，獲得
    確定勝訴判決，被告縱係偽造聲請狀，惟不足以生損害，自
    不能以行使偽造私文書罪相繩；(3)告訴人尚積欠被告報酬及
    代墊款項共計七十萬元，被告為自身利益，無不依告訴人之
    意而行之必要；且被告如要報復告訴人，只要告訴丙○○依
    法聲明異議或提起債務人異議之訴，即可達到同樣目的，被
    告顯無行使偽造私文書之動機及必要云云。
二、經查：
(一)、本判決認定事實所引用之證據資料，業據當事人於本院最後
    審理期日調查證據時陳明同意引用為本案證據（見本院九十
    六年七月五日審理筆錄），本院審酌該等言詞供述及書面作
    成時之情況認為適當，依刑事訴訟法第一百五十九條之五之
    規定，均有證據能力，合先敘明。
(二)、被告甲○於八十九年七月間受告訴人乙○○委任對丙○○催
    討五十萬元債務，於八十九年七月二十四日取得臺灣桃園地
    方法院八十九年度促字第二四八七九號支付命令後，以該支
    付命令暨確定證明書為執行名義，向臺灣桃園地方法院民事
    執行處聲請對丙○○之財產強制執行，經該院以九十年度執
    字第一二八二二號執行案件受理，後因未能受償，於取得債
    權憑證後終結執行程序，嗣於九十年十月九日再以該臺灣桃
    園地方法院債權憑證為執行名義，向本院民事執行處聲請對
    丙○○之財產強制執行，經本院以九十年度執字第二一八七
    ○號執行案件受理，於九十年十一月十四日、九十一年一月
    九日將債務人丙○○所有，坐落於臺北市○○○路○段二九
    五巷九號四樓及頂樓增建之房屋及基地持分執行查封，嗣於
    九十一年三月二十五日經本院民事執行處囑託之財團法人工
    業技術鑑測中心完成鑑價報告等候拍賣；又告訴人乙○○於
    九十一年三月二十二日以存證信函通知被告甲○解除委任，
    並要求應於一星期內返還印章及相關文件，經被告於同日收
    受該存證信函，嗣被告於九十一年四月十八日向本院民事執
    行處遞出「民事撤回強制執行聲請狀」（上有告訴人乙○○
    印文；載明具狀日期為九十一年三月二十日），本院民事執
    行處因而終結強制執行程序，並通知告訴人執行程序終結及
    退還原繳債權憑證正本，嗣告訴人再向本院民事執行處聲請
    對丙○○之財產強制執行，經本院以九十一年度執字第一四
    六○三號執行案件受理等情，為被告甲○所自承，且據告訴
    人乙○○於偵查及審理中指證綦詳，並有卷附告訴人九十一
    年三月二十二日臺北郵局第三十九支局第三七一號存證信函
    暨回執等件（見臺灣臺北地方法院檢察署九十二年度偵續字
    第二○九號卷第三四至三五頁）可稽，及經本院依職權調閱
    本院民事執行處九十年度執字第二一八七○號、九十一年度
    執字第一四六○三號執行案件卷宗查核屬實。
(三)、被告對其於收受告訴人解除委任之存證信函後，又向本院民
    事執行處提出由告訴人蓋印具名之「民事撤回強制執行聲請
    狀」乙情固無爭執，惟辯稱：伊係於委任期間內之九十一年
    三月十九日接獲告訴人電話囑託撤回執行而制作聲請狀，於
    九十一年三月二十二日接獲告訴人解除委任之存證信函後，
    其返還告訴人印章及相關文件影本時忘記一併返還聲請狀，
    嗣九十一年四月十七日又接獲告訴人電話再委任撤回執行，
    遂直接將先前已寫好的撤回聲請狀寄出云云。經查：
１、(1)關於告訴人委任被告處理對丙○○債務之過程，證人即告
    訴人乙○○於偵查、審理中證稱：伊於八十九年七月間委任
    被告催討伊借給丙○○的五十萬元債務，被告有代理伊撰寫
    書狀對丙○○的財產聲請強制執行；伊也有委任被告處理其
    他債務，被告都是扣除應得的以後，再把餘款給伊；伊去函
    解除被告委任前的一、二個禮拜就與被告發生爭執，伊認為
    被告拿的酬庸太高了，被告揚言如果這樣的話，伊一毛錢也
    別想拿，雙方因此對於酬金的部分鬧得不愉快，伊請律師事
    務所繼續幫伊處理強制執行程序，同時發函給被告解除委任
    ；伊於九十一年三月二十二日以存證信函通知被告解除委任
    ，並要求被告在一週內交還伊之前授權被告代刻的印章及相
    關文件，但被告直到現在都還沒有還；九十一年四月十二日
    民事執行處通知伊詢問對查封標的鑑價意見時，伊委託的傅
    鉅垣有到場，因為法院是委託合法機構鑑價，鑑定多少錢就
    多少錢，伊相信他們，所以傅鉅垣問伊對鑑價有何意見時，
    伊跟他說不用表示意見；伊沒有同意被告製作伊於九十一年
    三月二十日具名的民事聲明撤回強制執行聲請狀，伊不知道
    是誰在聲請狀上蓋伊的印文等語（見臺灣臺北地方法院檢察
    署九十五年度偵續三字第五號卷附九十五年十一月二十三日
    、九十六年二月八日檢察事務官詢問筆錄，本院審理卷附九
    十六年七月五日審理筆錄）。(2)核與證人傅鉅垣於偵查中
    證稱：伊自九十一年三月十一日起受乙○○委任，乙○○說
    他委託被告沒有什麼進展，所以委託伊；伊有於九十一年四
    月十二日民事執行處詢問鑑價意見時到場，乙○○向伊說對
    鑑價不用表示意見，書記官說沒有意見就沒有必要作筆錄等
    語（見臺灣臺北地方法院檢察署九十二年度偵續字第二○九
    號卷附九十二年十月三十一日，九十三年度偵續一字第八一
    號卷附九十三年十二月二十日檢察事務官詢問筆錄）；證
    人即本院民事執行處書記官曹修身於偵查中證稱：乙○○於
    九十一年三月十一日向法院陳報新委任傅鉅垣為代理人，因
    為有新的委任人，所以法院之後送達文書就給新的委任人，
    印象中傅鉅垣有於九十一年四月十二日對鑑價表示意見時到
    場，但他不是按原訂時間來，所以伊已把筆錄作出去，等到
    他來時問他有無意見，他說沒有意見，因為沒有意見就不用
    再作筆錄等語（見臺灣臺北地方法院檢察署九十三年度偵續
    一字第八一號卷附九十四年三月十四日檢察事務官詢問筆錄
    ）；暨民事強制執行聲請狀（「收文日期－九十年十月九
    日」「具狀日期－九十年十月四日」「具狀人－乙○○」「
    送達代收人－（與被告同住所之被告妻）林美珠」）、民
    事委任狀（「具狀日期－九十一年三月十一日」「受任人－
    傅鉅垣」）、九十一年三月十一日北院錦九十民執宙字第
    二一八七○號函（「受文者－財團法人工業技術鑑測中心」
    「副本收受者－債權人乙○○、代理人傅鉅垣」「說明－債
    權人乙○○應於收文後五日內逕向財團法人工業技術鑑測中
    心繳納費用」）、九十一年三月十五日財團法人工業技術
    鑑測中心繳納鑑價費用統一發票（「買受人－乙○○」「金
    額－三千九百九十元」「備註－九○北院民執字第二一八七
    ○號」）、財團法人工業技術鑑測中心九十一年三月二十
    五日鑑價報告書、九十一年三月三十一日北院錦九十執宙
    字第二一八七○號函（「主旨－為核定債務人所有如附表所
    示不動產拍賣最低價額，請到場陳述意見」）、九十一年
    四月十二日九十年度民執宙字第二一八七○號強制執行事件
    執行調查筆錄、民事聲明撤回強制執行聲請狀（「收文日
    期－九十一年四月十八日」「具狀日期－九十年三月二十日
    」「具狀人－乙○○」「送達代收人－（與被告同住所之被
    告妻）林美珠」；其上乙○○印文經本院以肉眼辨識，與民
    事強制執行聲請狀上乙○○印文相同）、九十一年五月十
    七日北院錦九十執宙字第二一八七○號函（「說明：一、本
    院受理九十年度執字第二一八七○號強制執行事件，業經執
    行終結在案。二、茲退還原繳債權憑證正本乙件」「收受者
    －債權人乙○○、代理人傅鉅垣」）、九十一年五月二十
    七日九十年度民執宙字第二一八七○號強制執行事件執行調
    查筆錄（「債權人乙○○本人到院稱九十一年四月十八日之
    聲請撤回狀並非本人之意思表示」）等件（以上見本院民事
    執行處九十年度執字第二一八七○號卷，臺灣臺北地方法院
    檢察署九十二年度偵續字第二○九號卷第一○頁）所示各情
    ，均無不合；
２、被告雖稱前述「民事聲明撤回強制執行聲請狀」係其於委任
    期間受告訴人指示制作，於接獲告訴人解除委任之存證信函
    後再受委任撤回執行，遂將先前忘記返還之撤回聲請狀直接
    寄出云云，惟查，(1)被告所辯上情業據告訴人明白否認在案
    ，被告對其於九十一年三月十九日受告訴人指示制作撤回執
    行聲請狀、於接獲解除委任之存證信函後已返還告訴人印章
    及相關文件影本、嗣再受告訴人委任撤回執行等有利於己之
    事實，均未能提出任何書面證據以實其說；(2)又依被告於偵
    查中自承：其於接獲存證信函後隔幾天返還告訴人印章及相
    關文件影本時，並未告知告訴人先前寫好的撤回聲請狀忘了
    帶來一併還給他，因為當時雙方不太愉快；告訴人重新委任
    撤回執行時，其只有說好，並沒有要告訴人再交付印章，也
    沒有告知告訴人其先前寫好撤回聲請狀可以直接寄出等語（
    見臺灣臺北地方法院檢察署九十五年度偵續三字第五號卷附
    九十六年二月八日檢察事務官詢問筆錄），則被告既稱告訴
    人乙○○再委任撤回執行時，並不知其保有先前漏未返還之
    撤回聲請狀，且未再交付原聲請執行之印章，則被告如何能
    為告訴人撤回執行，被告所言顯屬前後矛盾；(3)再依前述執
    行卷內之證據顯示，告訴人於接獲本院民事執行處通知繳納
    鑑價費用後，尚於九十一年三月十五日向鑑價機關繳費，復
    囑新委任人傅鉅垣於九十一年四月十二日鑑價表示意見期日
    到場等情，告訴人顯無任何欲撤回執行聲請之舉措；(4)另衡
    諸告訴人於九十一年三月間致函被告解除委任前即與被告關
    係不睦，且另委任他人處理執行程序，則告訴人何以於一個
    月後忽又致電再委任被告撤回執行，顯與常情未合；(5)綜上
    ，被告辯稱其於九十一年四月十八日向本院民事執行處遞出
    之「民事聲明撤回強制執行聲請狀」，係其於委任期間之九
    十一年三月十九日受告訴人指示制作，於九十一年四月十七
    日再受告訴人委任撤回執行而提出云云，洵為臨訟編撰之詞
    ，委無可採，被告無制作權限而盜蓋告訴人印章偽造上開撤
    回聲請狀私文書，並提出行使之事實，至為明確。
(四)、又被告辯稱告訴人對於丙○○之五十萬元債權並不存在，其
    縱係偽造撤回聲請狀，惟不足以生損害，不構成行使偽造私
    文書罪云云。經查：
１、(1)關於告訴人與丙○○間之債權債務關係，證人丙○○於偵
    查、審理中證稱：乙○○以前是伊的債權人，伊有拿股票跟
    乙○○借貸，陸陸續續都有資金往來，伊總共還了好幾百萬
    元，後來他每隔一段時間就會找兄弟來找伊，有好幾次拿一
    些影印的借據及還沒有歸還的借據，叫兄弟來伊公司鬧場，
    伊只好跟他妥協，還他一大筆錢，還寫切結書，前後有五次
    ，乙○○前後委任五個人來要債，其中程志成、蔡和霖、甲
    ○三人都被乙○○告詐欺，都傳伊開庭；本案的五十萬元是
    伊拿臺灣電力公司股票一萬股向乙○○抵押借的，被告第一
    次到伊公司時就說伊欠乙○○五十萬元，伊拿出之前的切結
    書及協議書給被告看，但是被告說你的借據在別人手上沒有
    辦法，伊的房子也被查封拍賣；九十一年二月八日時被告與
    乙○○一起來伊公司，伊請公司的張淑美小姐去領錢，在公
    司交給乙○○，乙○○把借據還給伊；伊拿回借據後就撕掉
    了，避免再有人跟伊求償；九十一年度北簡字第一七四六二
    號債務人異議之訴是伊對告訴人提起的，已經確定等語（見
    臺灣臺北地方法院檢察署九十二年度偵續字第二○九號卷附
    九十三年六月二十五日檢察事務官詢問筆錄，九十五年度偵
    續三字第五號卷附九十五年八月八日檢察官訊問筆錄，本院
    審理卷附九十六年七月五日審理筆錄）；(2)訊據告訴人乙○
    ○雖否認本案委託被告向丙○○催討的五十萬元債務業經清
    償，陳稱：丙○○從很多年前就開始跟伊借錢，他欠伊三百
    萬元、五十萬元、五十一萬三千元，且伊有股票九十五張放
    在丙○○那裡，丙○○賣掉後錢沒有給伊，約有一百萬元，
    另伊有給丙○○二部車子；丙○○陸陸續續有還給伊錢，但
    本案丙○○拿臺電公司股票抵押向伊借的五十萬元還沒有還
    ；伊與丙○○間的債務糾紛除了這件五十萬元的債務外，還
    有伊給丙○○的一部舊車，丙○○都不辦過戶，車子的稅金
    都扣到伊這邊，造成伊很大的困擾等語（見臺灣臺北地方法
    院檢察署九十二年度偵續字第二○九號卷附九十二年十二月
    十九日檢察事務官詢問筆錄，九十四年度偵續二字第二二號
    卷附九十五年二月二十二日檢察事務官詢問筆錄），然查，
    告訴人自承目前無法提出丙○○五十萬元借據之正本，雖
    其另稱當初把借據正本交給被告聲請支付命令，被告並未返
    還云云（見臺灣臺北地方法院檢察署九十四年度偵續二字第
    二二號卷附九十五年二月二十二日檢察事務官詢問筆錄），
    惟被告甲○於偵查及審理中始終堅稱告訴人委任伊處理本案
    時僅交付相關文件影本，並未交付正本等語，而依卷附告訴
    人聲請臺灣桃園地方法院對債務人丙○○核發八十九年度促
    字第二四八七九號支付命令之聲請狀，記載聲請時所附證據
    為「一、借款書據『影本』；二、存證信函『影本』」（見
    本院民事執行處九十一年度執字第一四六○三號卷），並無
    證據顯示告訴人曾將借據正本交付被告；又證人丙○○證
    稱於九十一年二月八日在公司返還五十萬元予乙○○乙節，
    業據證人丙○○提出其擔任負責人之厚本企業有限公司存摺
    影本（「帳號－000000000000號」）為憑（該
    帳戶於九十一年二月八日提領五十五萬元）（見臺灣臺北地
    方法院檢察署九十四年度偵續二字第二二號卷第二五至二六
    頁），且經證人即厚本企業有限公司會計張淑美於偵查中證
    稱：伊曾幫丙○○去領一筆五十五萬元的錢，就是上開存摺
    影本所載九十一年二月八日提領的五十五萬元那一筆，領完
    後伊在公司將現金交給丙○○等語（見臺灣臺北地方法院檢
    察署九十四年度偵續二字第二二號卷附九十五年三月八日檢
    察事務官詢問筆錄）；而告訴人乙○○於本院九十年度執字
    第二一八七○號執行程序因被告向本院民事執行處遞出上開
    「民事撤回強制執行聲請狀」而終結後，再向本院民事執行
    處對丙○○提起九十一年度執字第一四六○三號執行案件，
    經債務人丙○○以執行名義成立後有消滅或妨礙債權人請求
    之事由發生，對乙○○提起債務人異議之訴，亦經本院臺北
    簡易庭認定丙○○業已清償五十萬元債務完畢，而於九十二
    年一月二十三日判決丙○○勝訴，並撤銷該案執行程序確定
    等情，有本院臺北簡易庭九十一年度北簡字第一七四六二號
    判決附卷可稽；綜上，告訴人既已未能提出丙○○五十萬
    元債務之借據正本，復據丙○○提出清償債務之相關證據，
    丙○○證稱已於九十一年二月八日清償告訴人本案五十萬元
    債務完畢乙情，應屬可信。
２、按刑法行使偽造私文書罪，以行使偽造私文書，足以生損害
    於公眾或他人為構成要件，而所謂足生損害，係指他人有可
    受法律保護之利益，因此遭受損害或有損害之虞而言，且不
    以實際發生損害為必要（最高法院四十三年臺上字第三八七
    號、五十年臺上字第一二六八號判例意旨參照），查本院九
    十年度執字第二一八七○號執行案件，固因債務人丙○○於
    執行名義成立後、執行程序進行中之九十一年二月八日清償
    五十萬元債務完畢，而發生債務人得提起異議之訴之事由，
    惟法令並未課以債權人自動撤回執行聲請之義務，他人擅冒
    債權人之名義撤回執行聲請，仍屬侵害債權人自主決定發動
    及使用法院民事執行程序之權利，且影響法院對於強制執行
    案件管理之正確性，自該當於行使偽造私文書罪「足生損害
    於公眾及他人」之構成要件無疑。
(五)、再被告辯稱告訴人尚積欠被告報酬及代墊款項共計七十萬元
    ，被告為自身利益，無不依告訴人之意而行之必要；且被告
    如要報復告訴人，只要告訴丙○○依法聲明異議或提起債務
    人異議之訴，即可達到同樣目的，被告並無行使偽造私文書
    之必要及動機云云。經查：
１、(1)告訴人乙○○於偵查中陳稱：伊委任被告處理債務，被告
    都是扣除他應得的以後，再把餘款給伊，伊並未積欠被告報
    酬及代墊款項等語（見臺灣臺北地方法院檢察署九十五年度
    偵續三字第五號卷附九十六年二月八日檢察事務官詢問筆錄
    ），而被告亦未提出其對於告訴人之債權憑證，則本案被告
    究否對於告訴人尚有債權未獲清償，洵屬有疑；(2)又債務人
    丙○○雖於執行名義成立後、執行程序進行中，發生得消滅
    或妨礙債權人乙○○請求之事由，惟如經債權人否認該等事
    由，仍待法院審認債務人之主張是否有理由，非謂一經債務
    人主張即得立刻終結執行程序，被告所辯均屬無據；
２、又如前述被告於九十一年三月二十二日接獲告訴人解除委任
    之存證信函後，不僅未依告訴人之要求迅即返還印章及相關
    文件，甚且於九十一年四月十八日向本院民事執行處提出偽
    造之「民事聲明撤回強制執行聲請狀」等情，被告係因不滿
    告訴人解除委任，而於收受告訴人存證信函後至九十一年四
    月十八日間，以乙○○先前交付其保管之印章盜蓋印文而偽
    造撤回聲請狀私文書，持向本院民事執行處行使甚明。
(六)、本件被告行使偽造私文書之犯行，事證明確，應依法論科。
三、論罪科刑：
(一)、核被告所為，係犯刑法第二百十六條、第二百十條之行使偽
    造私文書罪。被告盜用印章之行為係偽造私文書之階段行為
    ，又偽造私文書之低度行為為行使偽造私文書之高度行為所
    吸收，均不另論罪。爰審酌被告於犯罪後並未坦承犯行，暨
    其犯罪之動機、目的、手段、生活狀況、品行、智識程度、
    犯罪所生之危害等一切情狀，量處如主文所示之刑；又被告
    行為後，刑法於九十四年二月二日修正公布，並於九十五年
    七月一日施行，修正之刑法第二條第一項規定，行為後法律
    有變更者，適用行為時之法律，但行為後之法律有利於行為
    人者，適用最有利於行為人之法律，查本件被告行為時即修
    正前刑法第四十一條第一項前段規定：「犯最重本刑為五年
    以下有期徒刑以下之刑之罪，而受六個月以下有期徒刑或拘
    役之宣告，因身體、教育、職業、家庭之關係或其他正當事
    由，執行顯有困難者，得以一元以上三元以下折算一日，易
    科罰金。」，且依修正前罰金罰鍰提高標準條例第二條前段
    （現已刪除）規定，就其原定數額提高為一百倍折算一日，
    即以銀元一百元至三百元（即新臺幣三百元至九百元）折算
    一日，惟修正後刑法第四十一條第一項前段規定：「犯最重
    本刑為五年以下有期徒刑以下之刑之罪，而受六個月以下有
    期徒刑或拘役之宣告者，得以新臺幣一千元、二千元或三千
    元折算一日，易科罰金。」，經比較修正前後之易科罰金折
    算標準，以修正前之規定，較有利於被告，依刑法第二條第
    一項前段規定，自應適用修正前之規定，爰依修正前刑法第
    四十一條第一項前段規定，諭知易科罰金之折算標準。
(二)、本件被告犯罪時間係於九十六年四月二十四日之前，且無中
    華民國九十六年罪犯減刑條例所定不得減刑之情形，爰依同
    條例第二條第一項第三款之規定，減其宣告刑二分之一，並
    就被告減刑後之刑，諭知易科罰金折算之標準。
(三)、另按盜用他人真印章所蓋之印文，並非偽造印章之印文，不
    在刑法第二百十九條所定必須沒收之列（最高法院四十八年
    臺上字第一一三號判例意旨參照），本件被告盜用告訴人印
    章所蓋之印文，並非偽造印章之印文，無庸依刑法第二百十
    九條規定宣告沒收，附此敘明。
據上論斷，應依刑事訴訟法第二百九十九條第一項前段，刑法第
二條第一項前段、第二百十六條、第二百十條，修正前刑法第四
十一條第一項前段，修正前罰金罰鍰提高標準條例第二條，現行
法規所定貨幣單位折算新臺幣條例第二條，中華民國九十六年罪
犯減刑條例第二條第一項第三款、第七條、第九條，判決如主文
。
本案經檢察官黃士元到庭執行職務
中　　華　　民　　國　九十六　年　　七　　月　三十一　日
                  刑事第八庭審判長法  官  陳  德  民
                                  法  官  陳  芃  宇
                                  法  官  孫  曉  青
上正本證明與原本無異。
如不服本判決應於送達後十日內向本院提出上訴狀。
                                  書記官　郭　錦　賢
中　　華　　民　　國　九十六　年　　八　　月　  六　  日
附錄本案論罪科刑法條全文
中華民國刑法第二百十六條
行使第二百十條至第二百十五條之文書者，依偽造、變造文書或
登載不實事項或使登載不實事項之規定處斷。
中華民國刑法第二百十條
偽造、變造私文書，足以生損害於公眾或他人者，處五年以下有
期徒刑。
